【裁判字號】    96,訴,561
【裁判日期】    970117
【裁判案由】    搶奪等
【裁判全文】
臺灣基隆地方法院刑事判決               96年度訴字第561號
公  訴  人  臺灣基隆地方法院檢察署檢察官
被      告  丙○○
            丁○○
上列被告因搶奪等案件，經檢察官提起公訴（96年度偵字第1375
號），因被告所犯為死刑、無期徒刑、最輕本刑為3 年以上有期
徒刑或高等法院管轄第一審案件以外之罪，且於準備程序進行中
，被告先就被訴事實為有罪之陳述，經本院合議庭裁定進行簡式
審判程序，判決如下：
    主  文
丙○○共同隱匿關係他人刑事被告案件之證據，處拘役肆拾日，
如易科罰金，以新台幣壹仟元折算壹日，減為拘役貳拾日，如易
科罰金，以新台幣壹仟元折算壹日。
丁○○共同隱匿關係他人刑事被告案件之證據，累犯，處拘役伍
拾日，如易科罰金，以新台幣壹仟元折算壹日，減為拘役貳拾伍
日，如易科罰金，以新台幣壹仟元折算壹日。
    事  實
一、丁○○前因違反毒品危害防制條例案件，經臺灣士林地方法
    院以94年度士簡字第836 號判決判處有期徒刑4 月確定，於
    民國95年1 月17日因易科罰金執行完畢，詎丁○○未知悔悟
    ，於95年10月22日下午乘坐丙○○駕駛車號5N-5557 號自小
    客車外出時，丁○○、丙○○均明知置放於該車內之皮包係
    乙○○（所涉搶奪等罪業經判決確定）於95年10月21日凌晨
    某時，在國道3 號高速公路德安路交流道南下匝道處，自戊○○搶奪所得之贓物，亦即係屬關係乙○○刑事被告案件之
    證據，竟基於隱匿刑事證據之犯意聯絡，於95年10月22日下
    午4 時20分許（起訴書誤載為95年10月22日下午5 、6 時許
    ），推由丁○○將該皮包丟棄於臺北市內湖區貿三社區戶外
    停車場旁之花檯上，以此方式隱匿該證據，嗣經該社區清潔
    人員於95年10月23日上午10時許，在上開地點發現該皮包，
    始悉上情。
二、案經基隆市警察局第四分局報請臺灣基隆地方法院檢察署檢
    察官偵查起訴。
    理  由
壹、程序事項
    被告丙○○、丁○○所犯者非為死刑、無期徒刑、最輕本刑
    為3 年以上有期徒刑之罪或高等法院管轄第一審案件，其於
    準備程序進行中，先就被訴事實為有罪之陳述，經告知其簡
    式審判程序之旨，並聽取公訴人、被告之意見後，本院合議
    庭依刑事訴訟法第273 條之1 第1 項之規定，裁定由受命法
    官獨任以簡式審判程序進行本案之審理。
貳、實體事項
一、事實認定部分
    上開事實，業經被告丙○○、丁○○於警詢、偵查及本院審
    理時坦承不諱，核與證人即同案被告乙○○、戊○○、賀中
    明證述之情節相符，並有監視器翻拍照片、現場照片、戊○○皮包尋獲時之照片在卷供參，足認被告之自白與事實相符
    ，事證明確，被告丙○○、丁○○之犯行應堪認定。
二、論罪科刑部分
（一）核被告丙○○、丁○○所為，均係犯刑法第165 條之隱匿
      刑事證據罪。
（二）被告丙○○、丁○○就上開隱匿刑事證據之犯行，互有犯
      意聯絡及行為分擔，應論以共同正犯。
（三）被告丁○○曾受如事實欄所載之徒刑執行完畢，此有臺灣
      高等法院被告前案紀錄表在卷供參，其受徒刑之執行完畢
      ，再為本件隱匿刑事證據之犯行，係於5 年以內故意再犯
      本件有期徒刑以上之罪，為累犯，應依刑法第47條第1 項
      之規定加重其刑。
（四）被告丙○○、丁○○於警詢、偵查及本院審理時均自白犯
      罪，係於乙○○涉犯搶奪等刑事案件裁判確定前自白，均
      應依刑法第166 條之規定減輕其刑，並就被告丁○○之部
      分先加後減之。
（五）爰審酌被告丙○○、丁○○明知前開皮包係乙○○搶奪所
      得之贓物，且係關係乙○○所涉刑事案件之證據，竟棄置
      隱匿該皮包，有礙刑事案件之偵查，所為非屬可取，然被
      告丙○○、丁○○於警詢、偵查及本院審理時均坦認犯行
      ，犯後態度尚屬良好等一切情狀，分別量處如主文所示之
      刑，並諭知易科罰金之折算標準。
（六）另按犯罪在96年4 月24日以前者，除中華民國96年罪犯減
      刑條例另有規定外，有期徒刑、拘役或罰金，減其刑期或
      金額2 分之1 ；復以，依該條例應減刑之罪，未經判決確
      定者，於裁判時，減其宣告刑，依該項規定裁判時，應於
      判決主文同時諭知其宣告刑及減得之刑，96年7 月16日施
      行之中華民國96年罪犯減刑條例第2 條第1 項第3 款及第
      7 條分別定有明文。次按減刑後易科罰金或易服勞役之折
      算標準，仍宜照原標準定之（法院辦理96年減刑案件應行
      注意事項第16項可資參照）。本件被告丙○○、丁○○之
      犯罪時間係在96年4 月24日以前，符合減刑要件，被告丙○○雖於96年11月23日經本院發布通緝，並於96年12月27
      日緝獲到案，此有本院通緝書、臺北市政府警察局內湖分
      局通緝案件移送書在卷供參，因被告丙○○係於上開減刑
      條例施行後始經通緝，即無該減刑條例第5 條之適用，復
      另無該減刑條例所定不得減刑之事由，故均應依上開減刑
      條第2 條第1 項第3 款之規定予以減刑，並依法院辦理96
      年減刑案件應行注意事項第16項之規定，依原定標準諭知
      易科罰金之折算標準。
據上論斷，應依刑事訴訟法第273 條之1 第1 項、第299 條第1
項前段，刑法第28條、第165 條、第166 條、第47條第1 項、第
41條第1 項前段，刑法施行法第1 條之1 ，中華民國96年罪犯減
刑條例第2 條第1 項第3 款、第7 條，判決如主文。
本案經檢察官甲○○到庭執行職務。
中    華    民    國    97    年    1     月    17    日
                  刑事第二庭法    官  邰婉玲
以上正本證明與原本無異。
如不服本判決應於收受本判決後10日內向本院提出上訴書狀，其
未敘述上訴理由者，並得於提起上訴後10日內向本院補提理由書
狀（均須按他造當事人之人數附繕本）「切勿逕送上級法院」。
中    華    民    國    97    年    1     月    17    日
                            書 記 官  彭筠凱
附錄所犯法條：
中華民國刑法第165條
（湮滅刑事證據罪）
偽造、變造、湮滅或隱匿關係他人刑事被告案件之證據，或使用
偽造、變造之證據者，處2年以下有期徒刑、拘役或5百元以下罰
金。


司法院資訊處製作；財團法人民間司法改革基金會備份。
